臺灣桃園地方法院刑事判決　　　　　　　96年度易字第1402號
公　訴　人　臺灣桃園地方法院檢察署檢察官
被　　　告　乙○○
　　　　　　　　　　　3 樓
上列被告因竊盜案件，經檢察官提起公訴（96年度偵字第24349
號），被告於本院準備程序進行中，就被訴事實為有罪之陳述，
經本院告知簡式審判程序意旨，並聽取公訴人及被告之意見後，
本院裁定依簡式審判程序審理，判決如下：
    主  文
乙○○共同攜帶兇器竊盜，累犯，處有期徒刑拾壹月。
    事  實
一、乙○○前因連續施用第一、二級毒品案件，經本院以94年度
    訴字第1132號判決分別判處有期徒刑10月及8 月，合併定應
    執行有期徒刑1 年4 月確定，另又因攜帶兇器竊盜案件，經
    本院以94年度易字第1005號判決判處有期徒刑10月確定；上
    開之罪接續執行，甫於民國96年5 月24日縮短刑期假釋出監
    並付保護管束，後假釋未經撤銷，刑期至96年10月4 日屆滿
    ，未執行之刑以已執行論。仍不知悔改，因缺車代步，而與
    真實姓名、年籍不詳綽號「小財」之成年男子共同基於意圖
    為自己不法所有之加重竊盜犯意聯絡，於96年10月21日凌晨
    零時許，在桃園縣八德市○○街旁，推由乙○○負責把風，
    小財則持客觀上足以威脅人之生命、身體可供兇器使用之改
    造T 字型起子（未據扣案應已滅失）以破壞駕駛座門鎖（毀
    損部分未據告訴）之方式，進入停放在東勇街147 之1 號對
    面空地甲○○使用其兄林俊利所有車牌號碼CJ-4190 號自小
    客車內，並與乙○○一同將之駛離而竊取得手；嗣因該2 人
    於當日凌晨3 時許駕駛該車行經桃園縣桃園市○○路及莊敬
    路口闖越紅燈，經巡邏員警劉勇男察覺有異並開車上前攔檢
    ，兩人發覺後加速駛至桃園縣桃園市○○○路及中埔一街路
    口方棄車分別逃逸，乙○○因逃入死巷而為警捕獲，始查知
    上情，但小財仍趁隙逃逸。
二、案經桃園縣政府警察局移請臺灣桃園地方法院檢察署檢察官
    偵查起訴。
    理  由
一、程序部分：本件被告乙○○所犯係死刑、無期徒刑或最輕本
    刑為三年以上有期徒刑以外之罪，其於準備程序中就被訴事
    實為有罪之陳述，經本院告知簡式審判程序之旨，並聽取當
    事人意見後，經本院依刑事訴訟法第284 條之1 、第273 條
    之1 第1 項規定裁定進行簡式審判程序，合先敘明。
二、上開事實，業據被告於警詢、偵查及本院準備、審理程序中
    坦承不諱，核與證人即被害人甲○○於警詢中證述之失竊情
    節相符，並有車籍作業系統查詢資料、車輛協尋電腦輸入單
    、贓物認領保管單及現場照片（含上開自小客車駕駛座門鎖
    遭到破壞之情形）等在卷可稽，是被告上開任意性之自白顯
    與事實相符而可採信，本案事證明確，被告犯行堪以認定，
    應依法論科。
三、核被告所為，係犯刑法第321 條第1 項第3 項之攜帶兇器竊
    盜罪。被告與成年男子「小財」間，就該罪有犯意聯絡及行
    為分擔，為共同正犯。查被告前因連續施用第一、二級毒品
    案件，經本院以94年度訴字第1132號判決分別判處有期徒刑
    10月及8 月，合併定應執行有期徒刑1 年4 月確定，另又因
    攜帶兇器竊盜案件，經本院以94年度易字第1005號判決判處
    有期徒刑10月確定；上開之罪接續執行，於96年5 月24日縮
    短刑期假釋出監並付保護管束，後假釋未經撤銷，刑期至96
    年10月4 日屆滿，未執行之刑以已執行論，此有臺灣高等法
    院被告前案紀錄表1 件附卷可參，其於5 年內故意再犯本件
    最重為有期徒刑以上之罪，為累犯，應依刑法第47條第1 項
    之規定加重其刑。
四、爰審酌被告僅因缺車代步即與他人共同竊車，前又屢有竊盜
    之前案紀錄，嚴重蔑視他人財產權，然此次犯後尚知坦承犯
    行，態度尚可，且員警已將當場尋獲之失竊自小客車歸還予
    使用人甲○○，此有贓物認領保管單在卷為憑，犯後所造成
    之損害不大，暨其素行、生活狀況、犯罪之動機、目的、手
    段等一切情狀，量處如主文所示之刑，以示懲戒。
五、至於共同正犯「小財」所有且用以與被告共同行竊之兇器起
    子1 把，因未據扣案，且依小財已經棄車逃逸、該物價值又
    不高、隨身攜帶容易為警查獲而被視為竊盜犯行之事證等情
    觀之，當認該起子業已遭小財丟棄而滅失，故不併予宣告沒
    收，附此敘明。
據上論斷，應依刑事訴訟法第284 條之1 、第273 條之1 第1 項
、第299 條第1 項前段，刑法第28條、第321 條第1 項第3 款、
第47條第1 項，判決如主文。
本案經檢察官柯博齡到庭執行職務。
中　　華　　民　　國　　96　　年　　12　　月　　24　　日
                  刑事第五庭    法　官　吳勇毅
上正本證明與原本無異。
如不服本判決，應於判決送達後10日內向本院提出上訴狀（應附
繕本），其未敘述上訴理由者，應於上訴期間屆滿後20日內補提
理由書狀於本院，上訴於臺灣高等法院。
                                書記官  陳奕珽
中　　華　　民　　國　　96　　年　　12　　月　　24　　日
附錄本案論罪科刑法條全文：
中華民國刑法第321條
（加重竊盜罪）
犯竊盜罪而有左列情形之一者，處6 月以上、5 年以下有期徒刑
：
一  於夜間侵入住宅或有人居住之建築物、船艦或隱匿其內而犯
    之者。
二  毀越門扇、牆垣或其他安全設備而犯之者。
三  攜帶兇器而犯之者。
四  結夥三人以上而犯之者。
五  乘火災、水災或其他災害之際而犯之者。
六  在車站或埠頭而犯之者。
前項之未遂犯罰之。
